【裁判字號】    95,再微,2
【裁判日期】    950403
【裁判案由】    損害賠償
【裁判全文】
臺灣桃園地方法院民事裁定               95年度再微字第2號
聲  請  人  乙○○
相  對  人  甲○○
上列當事人間請求損害賠償事件，聲請人對於民國95年1 月12
日本院95年度小上字第7 號確定裁定聲請再審，本院裁定如下：
    主    文
再審之聲請駁回。
聲請訴訟費用新台幣壹仟元由聲請人負擔。
    理    由
一、按再審之訴，應於30日之不變期間內提起。前項期間，自判
    決確定時起算，判決確定前確定者，自送達時起算。裁定已
    經確定，而有第496 條第1 項或第497 條之情形者，得準用
    本編之規定，聲請再審，民事訴訟法第500 條第1 項、第2
    項及第507 條分別定有明文。再第5 編之規定，於小額事件
    之再審程序準用之，同法第436 條之32第4 項亦定有明文。
二、本件聲請再審意旨略以：系爭車禍發生時，聲請人因誤認自
    己對肇事責任有可歸責原因，即在肇事責任之重要爭點誤認
    下與相對人簽立和解書，同意賠償相對人修車費用之半數，
    則聲請人簽立系爭和解契約，符合民法第738 條第3 款情形
    ，自得撤銷系爭和解契約；且系爭和解契約簽立時，聲請人
    既無可歸責之原因，自無賠償相對人之給付義務，僅因在急
    迫、輕率或無經驗之情形下，而為給付之約定，顯失公平，
    聲請人亦得據民法第74條之規定，請求撤銷系爭和解契約，
    本院民國94年9 月21日所為93年度桃小字第1499號第一審判
    決認本件無適用民法第738 條、第74條之餘地，適用法規顯
    有錯誤，聲請人業已依法提起上訴，並表明第一審判決認定
    事實錯誤及適用法律違法部分，惟本院率指聲請人未具體說
    明第一審判決有何不適用法規或適用不當之情形，認聲請人
    之上訴不合法，而於95年1 月12日以95年度小上字第7 號裁
    定駁回上訴，顯有民事訴訟法第496 條第1 項第1 款適用法
    規顯有錯誤之再審事由。
三、本件依聲請人主張之再審事由，其聲請再審之不變期間為30
    日，且該期間自本院95年度小上字第7 號民事裁定送達聲請
    人時起算。而查，聲請人係於95年1 月23日收受本院95年度
    小上字第7 號民事裁定，而於同年2 月24日向本院聲請再審
    ，有本院送達證書附於本院95年度小上字第7 號卷及本院收
    文章蓋於聲請人之民事再審之訴狀在卷可參，是本件聲請人
    聲請再審顯已逾首揭法條所定之再審期間，其聲請自非合法
    ，應予駁回。又本件為小額事件之再審程序，爰就訴訟費用
    之裁判確定其費用額如主文第2 項所示。
四、依民事訴訟法第436 條之32第4 項、第507 條、第502 條第
    1 項、第436條之19第1項、第95條、第78條，裁定如主文。
中    華    民    國    95    年    4     月    3     日
                  民事第一庭審判長法  官  郭琇玲
                                  法  官  林曉芳
                                  法  官  賴惠慈
以上正本證明與原本無異。
本件不得抗告。
中    華    民    國    95    年    4     月    4     日
                                  書記官  黃泰能


司法院資訊處製作；財團法人民間司法改革基金會備份。
